【裁判字號】    97,上易,3030
【裁判日期】    971218
【裁判案由】    竊盜
【裁判全文】
臺灣高等法院刑事判決                97年度上易字第3030號
上  訴  人
即  被  告  乙○○
                      3樓
                    （現於臺灣臺北監獄臺北分監執行中）
上列上訴人即被告因竊盜案件，不服臺灣板橋地方法院97年度易
字第1761號，中華民國97年10月16日第一審判決（起訴案號：臺
灣板橋地方法院檢察署97年度偵字第12384號），提起上訴，本
院判決如下：
    主  文
上訴駁回。
    事  實
一、乙○○前因違反毒品危害防制條例案件，經臺灣臺北地方法
    院以95年度訴字第378 號判處有期徒刑3 月確定，於民國95
    年10月19日執行完畢。詎仍基於意圖為自己不法所有之犯意
    ，於97年1 月23日上午2 時許之夜間，毀壞甲○○居住之臺
    北縣三重市○○○路560 巷10號5 樓窗戶之安全設備後，攀
    爬逾越而侵入該住宅內，徒手竊取電腦主機及液晶螢幕各1
    台得手，已將該電腦主機及液晶螢幕自原先擺放之桌上，拆
    卸搬至地上，正擬搬離屋內之際；因聽聞異常聲響驚醒屋主
    甲○○起床查看，乙○○一時情急而未將竊得之上開電腦主
    機及液晶螢幕與其所有之門號0000000000號NOKIA 牌手機1
    支、手套1 雙、外套1 件、安全帽1 頂帶離，即匆忙逃逸。
    嗣經警據報前往處理，分別在前揭液晶螢幕、窗戶玻璃上採
    得乙○○所遺留之指紋，送經鑑驗而查悉上情。
二、案經臺北縣政府警察局三重分局報請臺灣板橋地方法院檢察
    署檢察官偵查起訴。
    理  由
一、按被告以外之人於審判外之陳述，雖不符前4 條之規定，而
    經當事人於審判程序同意作為證據，法院審酌該言詞陳述或
    書面陳述作成時之情況，認為適當者，亦得為證據。當事人
    、代理人或辯護人於法院調查證據時，知有第159 條第1 項
    不得為證據之情形，而未於言詞辯論終結前聲明異議者，視
    為有前項之同意，刑事訴訟法第159 條之5 定有明文。經查
    ，檢察官及被告乙○○於原審及本院言詞辯論終結前，就本
    判決所引用下列各項屬於審判外陳述之證據，知有第159 條
    第1 項不得為證據之情形，皆未聲明異議，且本院審酌該證
    據作成情況均無不適當之情形，是依上開規定，認得作為本
    案證據。
二、訊據上訴人即被告乙○○對於上開犯罪事實，於本院審理時
    坦承不諱，並陳稱：其先前因畏懼遭判處重刑，方飾詞否認
    犯行云云。
三、查被告雖於偵查中及原審矢口否認有何本案之竊盜犯行，並
    辯稱：本案並非我所為；至於液晶螢幕上會有我的指紋，是
    因為甲○○買到我之前竊取而留有指紋之贓物，另外遺留在
    案發現場之手機，則是我之前就已遺失並掛失的云云。然查
    ：
  (一)被告已於本院審理時坦承犯行，有如前述。
  (二)上開事實，業經證人甲○○於警詢及原審訊問時證述明確（
    見偵卷第7 、8 頁、原審卷第58至61頁），並有證物清單、
    內政部警政署刑事警察局97年3 月10日刑紋字第0970027418
    號鑑驗書、97年7 月30日紋字第0970108788號函、台灣大哥
    大股份有限公司97年7 月24日、97年9 月24日法大字000000
    000 、097096175 號書函各1 份、現場照片6 張（見偵卷第
    10至12、14、18至20頁、原審卷第37、39、53頁）在卷足憑
    ，及前揭NOKIA 牌手機1 支扣案可證。
  (三)證人甲○○亦稱當天沒有看見竊賊面容，也無法辨別其身材
    、體型等語；然：
    1.案發前液晶螢幕原本是組裝好放在桌上，之後才被竊賊拆
      下搬到門邊，並採得右環指指紋1 枚；而窗戶玻璃在案發
      前為完好，係遭竊賊破壞，並採得左拇指指紋1 枚等情，
      業經證人甲○○已於原審到庭證述綦詳（見原審卷第60、
      61頁），並有證物清單1 份可參，顯見該指紋2 枚應係竊
      賊搬動螢幕、破壞玻璃時所遺留。
    2.又採得之指紋2 枚均為被告所有之事實，有前開內政部警
      政署刑事警察局鑑驗書可憑，且依證人甲○○證稱：液晶
      螢幕是4 、5 年前買的，買時是全新的等語（見原審卷第
      58頁），及稱：案發前從未在該處看過被告等語（見原審
      卷第61頁），足見被告辯稱液晶螢幕上指紋係其在之前竊
      取時所遺留云云，非屬真實，並得完全排除窗戶、螢幕上
      指紋係「被告於案發前曾到該處所遺留」之可能，而得認
      定該指紋2 枚係被告行竊時所留。加以現場查獲有被告不
      爭執為其所有之NOKIA牌手機1支，益證被告即為本案之竊
      賊。
    3.被告雖另辯稱：現場查獲之手機，係於案發前即已遺失，
      其根本無法帶至案發現場，故拾獲之人方為本案竊賊云云
      。然經原審依被告請求向台灣大哥大股份有限公司函詢結
      果，被告係於本案發生（97年1 月23日上午2 時許）後，
      即97年1 月23日上午5 時39分，始辦理該手機搭配門號之
      掛失，此有該公司書函2 份在卷可按（見原審卷第37、53
      頁）。則由被告辦理掛失之時間，顯難認定其所辯為真，
      自難據為有利被告之認定。
  (四)綜上，足認被告於本院所為之自白，應予事實相符，可堪採
    信。本案事證明確，被告本案之竊盜犯行堪以認定，應依法
    論科。
四、核被告所為，係犯刑法第321 條第1 項第2 款、第1 款之毀
    越安全設備、夜間侵入住宅竊盜罪。被告有事實欄所記載之
    犯罪科刑紀錄，而於95年10月19日執行完畢，有本院被告前
    案紀錄表1 份可憑（本院卷第16頁），其於有期徒刑執行完
    畢後，5 年內再犯本案有期徒刑以上之罪，為累犯，應依法
    加重其刑。
五、被告上訴意旨雖辯稱其本案之竊盜犯行，僅止於未遂階段云
    云。然查：按竊盜罪既遂與未遂之區別，應以所竊之物已否
    移入自己權力支配之下為標準。若已將他人財物移歸自己所
    持，即應成立竊盜既遂罪。至其後將已竊得之物遺棄逃逸，
    仍無妨於該罪之成立。（最高法院17年度上字第509號判例
    意旨參照）經查，被告基於意圖為自己不法所有之犯意，於
    夜間，毀壞被害人住宅窗戶之安全設備後，攀爬逾越而侵入
    該住宅內，徒手將電腦主機及液晶螢幕，自原先擺放之桌上
    ，拆卸搬至地上，正擬搬離屋內之際，因聽聞異常聲響驚醒
    被害人起床查看，其一時情急而未將竊得之上開電腦主機及
    液晶螢幕帶離，即匆忙逃逸，業如前述，並經其於本院審理
    時供承無誤。因被告既已將竊盜標的即上開電腦主機及液晶
    螢幕各1台，自原先擺放之桌上，拆卸搬至地上，衡情其已
    持有該電腦主機及液晶螢幕，揆諸上開說明，其雖未及將竊
    盜所得物品帶離，仍無解於加重竊盜既遂罪之成立。綜上，
    被告上開所辯，應有誤會。
六、原審經詳細調查及審理之結果，認定被告本案之竊盜犯行成
    立，引據刑法第321條第1項第1款、第2款、第47條第1項，
    並審酌被告正值青壯之年，不思以正當方式取得財物，竟貪
    圖小利竊取財物，對他人財產安全及社會治安之維護危害甚
    鉅，並見其法治觀念淡薄，又矢口否認，未見悔意，並一再
    矯飾犯行，態度惡劣，及其犯罪動機、手段、素行等一切情
    狀，量處有期徒刑1年2月。至於扣案NOKIA牌手機1支、手套
    1雙、外套1件、安全帽1頂，並無證據係被告預備或供犯本
    案所用之物，原審爰不予宣告沒收。經核原審認事用法及證
    據取捨，均無違誤或不當。被告弗顧先前於偵查及原審程序
    中一再飾詞強辯，原審為求釐清真相，耗費相當之司法資源
    後，終能抽絲剝繭查明全貌，被告見鐵證如山，辯途已窮，
    始供承犯行，難謂其犯罪後態度可稱良好。是其提起本件上
    訴，指摘原審量刑過重，請求從輕量刑，本院認原審量刑應
    屬適當，其之上訴為無理由，應予駁回。
據上論斷，應依刑事訴訟法第368條，判決如主文。
本案經檢察官呂光華到庭執行職務。
中    華    民    國    97    年    12    月    18    日
            刑事第九庭審判長法  官  陳貽男
                            法  官  何信慶
                            法  官  周盈文
以上正本證明與原本無異。
不得上訴。
                            書記官  余姿慧
中    華    民    國    97    年    12    月    18    日
附錄：本案論罪科刑法條全文
刑法第321條第1 項第1 款、第2 款
犯竊盜罪而有左列情形之一者，處6 月以上、5 年以下有期徒刑
：
一於夜間侵入住宅或有人居住之建築物、船艦或隱匿其內而犯之
  者。
二毀越門扇、牆垣或其他安全設備而犯之者。


司法院資訊處製作；財團法人民間司法改革基金會備份。
